【裁判字號】    99,上訴,2698
【裁判日期】    990826
【裁判案由】    違反槍砲彈藥刀械管制條例
【裁判全文】
臺灣高等法院刑事判決                99年度上訴字第2698號
上  訴  人
即  被  告  甲○○
上列上訴人因違反槍砲彈藥刀械管制條例案件，不服臺灣新竹地
方法院99年度審訴緝字第13號，中華民國99年7月9日第一審判決
（起訴案號：臺灣新竹地方法院檢察署98年度偵字第4494號），
提起上訴，本院判決如下：
    主  文
上訴駁回。
    理  由
一、按不服地方法院之第一審判決而上訴者，應向管轄第二審之
    高等法院為之。上訴書狀應敘述具體理由。上訴書狀未敘述
    上訴理由者，應於上訴期間屆滿後20日內補提理由書於原審
    法院，逾期未補提者，原審法院應定期間先命補正。第二審
    法院認為上訴書狀未敘述理由或上訴有第362條前段之情形
    者，應以判決駁回之。但其情形可以補正而未經原審法院命
    其補正者，審判長應定期間先命補正。刑事訴訟法第361條
    、第367條，分別定有明文。所謂不服第一審判決之具體理
    由，必係依據卷內既有訴訟資料或提出新事證，指摘或表明
    第一審判決有何採證認事、用法或量刑等足以影響判決本旨
    之不當或違法，而構成應予撤銷之具體事由，始克當之，例
    如：依憑證據法則具體指出所採證據何以不具證據能力，或
    依憑卷證資料，明確指出所為證據證明力之判斷如何違背經
    驗、論理法則；倘僅泛言原判決認定事實錯誤、違背法令、
    量刑失之過重或輕縱，而未依上揭意旨指出具體事由，或形
    式上雖已指出具體事由，然該事由縱使屬實，亦不足以認為
    原判決有何不當或違法者，如對於不具有調查必要性之證據
    ，法院未依聲請調查亦未說明理由，或援用證據不當，但除
    去該證據仍應為同一事實之認定，皆難謂係具體理由，俾與
    第二審上訴制度旨在請求第二審法院撤銷、變更第一審不當
    或違法之判決，以實現個案救濟之立法目的相契合，並節制
    濫行上訴，此有最高法院97年度臺上字第892號判決足資參
    照。是以上訴人之上訴書狀或補提之上訴理由書，雖有敘述
    上訴理由，惟並未具體敘述第一審判決有上述違法、不當情
    形，即與未敘述具體理由無異，其所為上訴，即不符合上訴
    之法定要件。
二、本件上訴人即被告不服原審判決，提起上訴，上訴理由略稱
    被告持有子彈僅為裝飾之用，如為犯罪，數量不會只有1顆
    ，而被告業已坦承犯罪，依法應給被告減免刑罰之機會。
三、本件原審以被告自白及證人張蓁、顏暉展接受檢察官訊問時
    所為證述與桃園縣政府警察局桃園分局搜索扣押筆錄、扣押
    物品目錄表、內政部警政署刑事警察局民國98年6月29日刑
    鑑字第0980081393號鑑驗書認定扣案子彈具有殺傷力等證據
    ，認定被告明知具有殺傷力之子彈，非經中央主管機關許可
    ，不得持有、寄藏，卻未經許可，於98年5月間某日，在與
    女友張蓁共同居住之新竹市香山區○○○街60號1樓12室住
    處，未拒絕真實姓名年籍不詳、綽號「烈哥」的男子所攜帶
    、具有殺傷力之口徑9m m制式子彈乙顆（業經試射鑑驗已滅
    失），而予以寄藏。嗣因張蓁另案通緝，桃園縣政府警察局
    桃園分局員警接獲張蓁居住於新竹市香山區○○○街附近之
    線報，於98年6月5日23時許在新竹市香山區○○○街附近埋
    伏，順利查獲甫外出之張蓁，員警並帶同張蓁返回其住處，
    得被告同意搜索其住處，在上址查獲被告所寄藏、具有殺傷
    力之口徑9mm制式子彈1顆。核被告所為，係犯槍砲彈藥刀械
    管制條例第12條第4項之未經許可寄藏子彈罪。又查被告前
    於85年間，因違反麻醉藥品管理條例案件，經臺灣新竹地方
    法院以85年度少訴字第17號判決判處有期徒刑2年8月確定；
    又於87年間，因違反槍砲彈藥刀械管制條例案件，經同法院
    以88年度訴字第16號判決判處有期徒刑1年4月，併科罰金新
    台幣（下同）10萬元確定；又於88年間，因殺人未遂案件，
    經同法院以88年度少連訴字第23號判決判處有期徒刑5年6月
    確定。被告違反槍砲彈藥刀械管制條例及殺人案件，經同法
    院以88年度聲字第1132號裁定定應執行有期徒刑6年8月確定
    ，並與違反麻醉藥品管理條例案件所處罪刑接續執行，於96
    年5月24日假釋出監，於97年10月20日因縮刑保護管束期滿
    未經撤銷而視為執行完畢，有本院被告前案紀錄表可參，被
    告受有期徒刑執行完畢後，5年內再故意犯本件有期徒刑之
    罪，為累犯，依刑法第47條第1項規定加重其刑。
四、經核原審對於被告犯罪事實之認定與論罪科刑法律之適用，
    已詳敘所憑證據及理由，於法尚無違誤。而量刑本屬事實審
    法院之裁量權限，若無逾越法定刑度或輕重明顯失衡之濫權
    情形，當不能指為違法。揆諸槍砲彈藥刀械管制條例第12條
    第4項規定，凡未經許可寄藏子彈者，得處5年以下有期徒刑
    ，併科300萬元以下罰金。原審詳酌刑法第57條事由，敘明
    被告成立累犯，以被告前有違反槍砲彈藥刀械管制條例案件
    之前科紀錄，素行不佳，明知未經許可寄藏具有殺傷力之子
    彈係法所不許，所為對社會有極高之潛在危險性，受託寄藏
    時間非長，衡被告犯罪目的、手段、情節及所生危害、犯後
    態度等一情狀，乃量處被告有期徒刑4月，併科罰金3萬元，
    並諭知有期徒刑如易科罰金、罰金如易服勞役，均以1千元
    折算1日，以資懲儆。對於原扣案子彈1顆，以其經鑑定試射
    ，而不予宣告沒收。以被告成立累犯，按槍砲彈藥刀械管制
    條例第12條第4項所定刑度，再加重其本刑，本案最重得處
    被告7年6月有期徒刑，併科罰金450萬元之刑罰，原審僅量
    處被告有期徒刑4月，併科罰金3萬元，已屬惕勵被告自新之
    輕罰，被告執詞提起上訴，空泛主張其持有子彈僅為裝飾之
    用，指稱原審量刑過重判，而未引用案內卷證具體指摘原判
    決關於事實認定及法律適用與刑罰之量定，有何違法或不當
    之處。依首揭說明，本件上訴不合上訴之法定要件，應予駁
    回，並不經言詞辯論為之。
據上論斷，應依刑事訴訟法第367條前段、第372條，判決如主文
中    華    民    國    99    年    8     月    26    日
                 刑事第十三庭  審判長法  官  曾德水
                                     法  官  遲中慧
                                     法  官  陳恆寬
以上正本證明與原本無異。
如不服本判決，應於收受送達後10日內向本院提出上訴書狀，其
未敘述上訴之理由者並得於提起上訴後10日內向本院補提理由書
（均須按他造當事人之人數附繕本）「切勿逕送上級法院」。
                                     書記官  黃家麟
中    華    民    國    99    年    8     月    31    日
附錄本案論罪科刑所適用法條全文：
槍砲彈藥刀械管制條例第12條第4項
未經許可，持有、寄藏或意圖販賣而陳列子彈者，處5 年以下有
期徒刑，併科新臺幣300萬元以下罰金。

司法院資訊處製作；財團法人民間司法改革基金會備份。
